【裁判字號】    98,交聲,631
【裁判日期】    980421
【裁判案由】    違反道路交通管理處罰條例聲明異議
【裁判全文】
臺灣臺北地方法院交通事件裁定         98年度交聲字第631號
原處分機關  交通部公路總局臺北區監理所
異  議  人
即受處分人  乙○○
上列異議人即受處分人因違反道路交通管理處罰條例案件，對於
交通部公路總局臺北區監理所民國98年3月5日所為之處分（原處
分案號：北監自裁字裁40-C00000000號），聲明異議，本院裁定
如下：
    主  文
異議駁回。
    理  由
一、按汽車駕駛人，行經有燈光號誌管制之交岔路口闖紅燈，處
    新臺幣（下同）一千八百元以上五千四百元以下罰鍰，又汽
    車駕駛人，有違反道路交通管理處罰條例第53條情形者，除
    依原條款處罰鍰外，並予記違規點數三點。道路交通管理處
    罰條例第53條第1項、第63條第1項第3款，分別定有明文。
二、異議人即受處分人乙○○駕駛車號8412-JJ號租賃小客車，
    於民國98年1月8日23時45分，沿臺北縣深坑鄉○○路○段至
    埔新街口，違規闖越紅燈，經臺北縣政府警察局新店分局員
    警攔停舉發。嗣異議人於期限內提出申訴，經原處分機關調
    查結果，仍認異議人有前揭違規行為，原處分機關乃於98年
    3月5日依道路交通管理處罰條例第53條第1項、第63條之規
    定，以異議人「闖紅燈（直行）」為由，裁罰2700元，並記
    違規點數3點。
三、聲明異議意旨略以：1.警員於距北深路2段與埔新街口350公
    尺之北深路2段與深坑街交叉口，始將異議人攔停其用心可
    議，且北深路2段並非直線，員警舉發地點無法目視埔新街
    口之紅綠燈。2.舉發單通知聯上之違規地點為「北深路3段
    ，埔新街口」，惟北深路3段並無與埔新街交會，該處分有
    重大明顯瑕疵，應予撤銷云云。
四、異議人雖矢口否認於上揭時、地，駕駛前開車號租賃小客車
    ，有前開違規一事。經查：經證人即舉發員警甲○○於98年
    3月18日到庭證稱：「（法官問：對異議人聲明異議事由所
    稱員警到三百五十公尺外才將他攔停，及北深路二段並非直
    線，站在警員所舉發他的地點無法以目視方法看到北深路二
    段與埔新街口之紅綠燈，則如何看到異議人闖紅燈，對此有
    何意見？）當時我從埔新街口左轉，我是綠燈，異議人從北
    深路二段往臺北方向行駛，異議人行經埔新街口時沒有停等
    紅燈，且他的速度很快，我是因為看到異議人闖紅燈我騎車
    過去，把他攔停告發，至於我為何知道他闖紅燈，因我當時
    面對的燈號是綠燈，所以北深路二段方向的號誌應該是紅燈
    ，所以異議人一定是闖紅燈，因為異議人開車很快，我騎車
    追到他時，已經是距離路口有三百五十公尺，異議人可能是
    看到我有閃警示燈鳴笛所以他有慢下來（庭呈錄音光碟、現
    場圖）。」，且證人一再證稱確定異議人有闖紅燈，有本院
    當日訊問筆錄在卷可稽，另證人與異議人間並無怨隙，更不
    致甘冒偽證罪之危險，而故意纂詞虛捏誣指異議人違規，是
    證人所述應與事實相符；再查，異議人辯稱舉發通知單上所
    書寫之違規地點與實際不符云云。經前開證人於98年4月13
    日到庭證稱：「（法官問：提示舉發單。有何意見？）我是
    寫北深路「二」段。」、「（法官問：你說上面寫的是二段
    ，上面那橫是否因為複印的關係？）上一張罰單可能複寫紙
    有用（勾）到，有可能是寫太快勾到。」、「（法官問：寫
    舉發單之原意？）我是寫北深路二段。」（詳見本院98年4
    月13日訊問筆錄），再觀諸卷內所附舉發通知單影本，違規
    地點欄上書寫「北深路二段、埔新街口」之「二」字，其上
    下兩橫筆畫間有一撇，應如證人所言係書寫過快所造成，且
    其字跡與通知單上車主地址欄內所書寫之「三」字明顯不同
    ，應無誤認之可能；又本院於同日，當庭勘驗舉發違規當時
    之錄音光碟，聽其錄音內容，異議人經攔停舉發時，即說明
    其精神不佳，並未注意號誌之意，其後向舉發員警求情，請
    求免罰或減輕處罰，但為舉發員警所拒絕，異議人遂辯稱，
    員警無實際證據任意舉發云云，以上有本院98年4月13日訊
    問（勘驗）筆錄在卷可查，是異議人精神不佳，仍執意開車
    ，終至未注意號誌而違規，已有過失及可責之處，其後求情
    未果，空言指摘希求免責，實無可採。
五、綜上所述，異議人確於前開時、地，有「駕車行經有燈光號
    誌管制之交岔路口闖紅燈」之違規行為。從而原處分機關依
    道路交通管理處罰條例第53條第1項、第63條第1項第3款規
    定，裁處2700元罰鍰，並記違規點數3點，經核於法並無不
    合，異議人之異議為無理由，爰依法予以駁回。
據上論斷，依道路交通案件處理辦法第19條，裁定如主文。
中    華    民    國    98    年    4     月    21    日
                  交通法庭  法  官  張文俊
以上正本證明與原本無異。
如不服本裁定，應於裁定送達後5日內，向本院提出抗告狀。
                            書記官  陳鳳瀴
中    華    民    國    98    年    4     月    21    日


司法院資訊處製作；財團法人民間司法改革基金會備份。
